【裁判字號】    97,消債清,83
【裁判日期】    980227
【裁判案由】    清算事件
【裁判全文】
臺灣臺北地方法院民事裁定            97年度消債清字第83號
聲  請  人
即  債務人  黃馨華原名甲○○.
                      巷42弄.
上列聲請人因消費者債務清理事件聲請清算，本院裁定如下：
    主  文
債務人黃馨華自中華民國九十八年三月二日下午四時起開始清算
程序。
命司法事務官進行本件清算程序。
    理  由
一、按債務人對於金融機構因消費借貸、自用住宅借款、信用卡
    或現金卡契約而負債務，在聲請更生或清算前，應提出債權
    人清冊，以書面向最大債權金融機構請求協商債務清償方案
    ，並表明共同協商之意旨，消費者債務清理條例第151條第1
    項定有明文。次按債務人不能清償債務或有不能清償之虞者
    ，得依本條例所定更生或清算程序，清理其債務，同條例第
    3條定有明文。再按法院開始清算程序之裁定，應載明其年
    、月、日、時，並即時發生效力，同條例第83條第1項定有
    明文。末按法院裁定開始更生或清算程序後，得命司法事務
    官進行更生或清算程序，必要時得選任律師、會計師或其他
    適當之自然人或法人一人為監督人或管理人，同條例第16條
    第1項定有明文。
二、本件聲請人即債務人主張：其因理財失當，致陷財務困境，
    累積債務達新臺幣 (下同)1,677,186元，有不能清償債務之
    情事，後經依「金融主管機構協調成立之中華民國銀行公會
    會員辦理消費者金融案件無擔保債務協商機制」以書面向最
    大債權金融構新竹國際商業銀行股份有限公司請求協商並於
    95年5月24日協商成立，每月應繳金額為13,977 元。然聲請
    人於96年間因罹患「筋膜疼痛症候群」、「慢性表淺性胃炎
    」及「大腸激躁症」等疾病，需定期至醫院追蹤治療，每次
    病發時身體疼痛以致無法工作，為療養治療，聲請人僅得辭
    職休養，致聲請人客觀上無法依協商條件履行，惟仍勉力與
    各債權銀行各別協商並持續繳納協商款，然繳款至96年7月
    後再也籌不到錢，並無故意或過失於96年8月間毀諾，後又
    罹患「子宮平滑肌瘤及左手腕鞬鞘囊腫」，雖經手術治療，
    仍有後遺症，且身體也不宜勞累，影響聲請人再工作致無法
    再履行清償義務。又聲請人有現金100,000元可供構成清算
    財團之財產，並有清算之實益，聲請人並願拋棄生活及扶養
    費用，將所有現存財產用以償還債務，且聲請人未經法院裁
    定更生程序或許可和解或宣告破產，爰向法院聲請清算等語
    。
三、經查，聲請人所主張之上開事實，業據其提出全戶戶籍謄本
    、債權人清冊、轉帳明細表、各類所得清單、全國財產總歸
    戶、財團法人聯合徵信中心債權人清冊、勞工保險投保資料
    表、診斷證明書、離職證明、95年銀行公會協商協議書等證
    明文件影印本各一份為證，核屬相符。本件又查無債務人有
    消費者債務清理條例第6條第3項、第8條或第82條第2項所定
    駁回清算聲請之事由存在，則債務人聲請清算，應屬有據，
    爰裁定如主文。又本件債務人業經裁定開始清算程序，並裁
    定命司法事務官進行本件清算程序，如主文第二項所示。
中    華    民    國    98    年    2    月    27    日
              民事第二十七庭法      官  沈佳宜
上為正本係照原本作成
本件不得抗告
中    華    民    國    98    年    2    月    27    日
                            書  記  官  游士霈


司法院資訊處製作；財團法人民間司法改革基金會備份。
